【裁判字號】    97,上訴,3840
【裁判日期】    971009
【裁判案由】    毒品危害防制條例
【裁判全文】
臺灣高等法院刑事判決                97年度上訴字第3840號
上  訴  人
即  被  告  甲○○
                    現於臺灣臺北看守所羈押中
選任辯護人  謝清昕  律師
上列上訴人因違反毒品危害防制條例案件，不服台灣桃園地方法
院96年度訴字第1763號，中華民國97年7月1日第一審判決（起訴
案號：台灣桃園地方法院檢察署96年度偵字第24814 號），提起
上訴，本院判決如下：
    主  文
原判決關於有罪部分撤銷。
甲○○犯如附表編號一至五所示販賣第二級毒品罪，各處有期徒
刑柒年，未扣案如附表編號一至五所示因販賣第二級毒品犯罪所
得之財物新臺幣各壹仟元均沒收，如全部或一部不能沒收時，以
其財產抵償之。又販賣第二級毒品，未遂，處有期徒刑參年陸月
，扣案之甲基安非他命驗餘重零點參伍零公克沒收銷燬之，上開
甲基安非他命之外包裝袋壹只沒收。應執行有期徒刑拾參年，扣
案之甲基安非他命驗餘重零點參伍零公克沒收銷燬之，上開甲基
安非他命之外包裝袋壹只沒收；未扣案如附表編號一至五所示因
販賣第二級毒品犯罪所得之財物新臺幣各壹仟元均沒收，如全部
或一部不能沒收時，以其財產抵償之。
    事  實
一、甲○○（綽號阿益）明知甲基安非他命係毒品危害防制條例
    第2條第2項第2 款所規定之第二級毒品，不得持有及販賣，
    惟甲○○仍意圖營利，並分別基於販賣第二級毒品甲基安非
    他命之犯意，於附表所示之時地及方式，各以新臺幣（下同
    ）1,000元之價格，分別販賣第二級毒品甲基安非他命各1包
    予潘婉如，因而取得因販賣第二級毒品甲基安非他命犯罪所
    得之財物共計5,000 元（即如附表編號一至五所示，甲○○
    每次以1,000元之代價販售甲基安非他命1包予潘婉如之金額
    ）。嗣於96年10月12日晚間7 時許，桃園縣政府警察局楊梅
    分局員警據報於桃園縣新屋鄉○○路306號4樓，查獲潘婉如
    、潘明士姊弟涉嫌施用第二級毒品甲基安非他命（潘婉如、
    潘明士二人所涉施用甲基安非他命之犯行，由檢察官另行偵
    辦），經潘婉如告知警方其之前所施用之甲基安非他命皆係
    向甲○○（阿益）購得，並願配合警方查緝甲○○（阿益）
    ，乃於當晚以其所使用0000000000號行動電話（聲請人古祥
    銳，為潘婉如之男友）循往例撥打甲○○所使用0000000000
    號行動電話，向本有販賣第二級毒品犯意之甲○○佯稱購買
    1,000元之甲基安非他命1包，甲○○隨即應允，雙方並約定
    於次日（13日）凌晨0時30分許，在桃園縣新屋鄉○○路241
    號新屋鄉戶政事務所對面交易，迨甲○○依約前往上開交易
    地點時，潘婉如旋交付1,000 元予甲○○收受，俟甲○○正
    要交付甲基安非他命1 包予潘婉如時，為在場埋伏之員警當
    場逮捕而未遂，並扣得甲○○所持有擬販售予潘婉如之甲基
    安非他命1包（驗餘重0.350克），及甲○○所有供販賣甲基
    安非他命犯罪所用之上開甲基安非他命外包裝袋1 只，然因
    逮捕之混亂過程中，甲○○甫收取由潘婉如所交付之 1,000
    元，卻因亂遺失而未扣案。
二、案經桃園縣政府警察局楊梅分局報請臺灣桃園地方法院檢察
    署檢察官偵查起訴。
    理  由
壹、有罪部分：
甲、程序部分：
一、按被告之自白，須非出於強暴、脅迫、利誘、詐欺或其他不
    正之方法，且與事實相符者，始得採為證據，倘被告之自白
    係出於不正之方法，而非自由意思之陳述，即其取得自白之
    程序違背上揭禁止規定，則不問自白內容是否確與事實相符
    ，因其並無證據能力，即不得採為判決基礎。故被告如對於
    自白提出非出於任意性之抗辯時，應先於其他事實而為調查
    ，最高法院93年度台上字第1170號判決意旨參照。查被告甲
    ○○固於檢察官訊問時供稱：伊於警詢時被警察毆打，頭昏
    昏的，所以警察問伊是不是，伊都說是云云（見偵卷第 115
    頁），又於原審審理時以書狀陳明前情外，並謂：伊因遭警
    方誤導、脅迫，故於檢察官初次訊問時，亦供承不實之口供
    云云（見原審卷第34、35頁）。惟證人即警詢時負責詢問被
    告之員警田義德於檢察官訊問時具結證述：被告於警詢時坦
    承販賣甲基安非他命予潘婉如，且警詢之內容皆係依據於被
    告自由意識陳述而為記載等語在卷（見偵卷第119 頁），佐
    以被告於為警查獲之同日移送至檢察官初訊時，除未提及遭
    員警刑求之情節（見偵卷第87、88頁），更於同日稍後於原
    審法院羈押訊問時供稱：伊在檢察官訊問時所供述之情節是
    實在，伊承認有販賣甲基安非他命予潘婉如等語詳實（見原
    審96年度聲羈字第859號卷第5頁），不僅未提及遭警方刑求
    一事，更進而坦承犯罪。再參酌被告經檢察官起訴後，先後
    多達6 次之庭訊時，亦未提及上開遭警方刑求之情節（見原
    審卷第7至9頁、27至31頁、59至66頁、96至98頁、111至112
    頁、145至172頁），且被告於偵查時即有選任陳慶瑞律師及
    呂福元律師為辯護人，迄該案偵查終結起訴後至原審審理時
    ，被告仍有選任呂福元律師、許淵秋律師（嗣於97年6 月11
    日具狀解除委任）為辯護人，然前揭辯護人皆未提及被告遭
    刑求一事，足見被告辯稱遭警方刑求云云，顯係畏罪卸責之
    詞，不足採信。準此，被告於警詢及檢察官訊問時所供述之
    內容，自得採為證據。
二、次按被告以外之人於審判外之陳述，雖不符刑事訴訟法第15
    9條之1至之4 之規定，而經當事人於審判程序同意作為證據
    ，法院審酌該言詞陳述或書面陳述作成時之情況，認為適當
    者，亦得為證據。又當事人、代理人或辯護人於法院調查證
    據時，知有第159條第1項不得為證據之情形，而未於言詞辯
    論終結前聲明異議者，視為有前項之同意，亦據同法第 159
    條之5 規定甚明。查本件證人潘婉如、潘明士於警詢時所為
    之陳述，係被告以外之人在審判外之陳述而屬傳聞證據，且
    不符刑事訴訟法第159條之3之規定，惟檢察官、被告及辯護
    人就上開審判外之陳述，迄原審辯論終結前均未聲明異議，
    雖被告之選任辯護人於上訴理由書中主張該等證據不具證據
    能力，然被告及其選任辯護人嗣於本院審理期日均表示對該
    等證據沒有意見，本院審酌渠等於警詢時陳述之情況，核無
    違法取證之瑕疵，亦認為以之作為證據為適當，依上開規定
    ，證人潘婉如、潘明士前述審判外之陳述，得採為證據。至
    於前開證人潘婉如、潘明士及查獲員警田義德於檢察官訊問
    時所為之陳述，固屬被告以外之人於審判外所為之陳述，惟
    現階段刑事訴訟法規定檢察官代表國家偵查犯罪、實施公訴
    ，依法有訊問被告、證人及鑑定人之權，證人、鑑定人且須
    具結，而實務運作時，檢察官偵查時依法訊問被告以外之人
    所取得之陳述，原則上均能遵守法律規定，不致違法取供，
    是以，刑事訴訟法於92年2月6日修正時，即為兼顧理論與實
    務，以該法第159 條之1第2項規定，除顯有不可信之情況者
    外，得為證據（刑事訴訟法第159條之1之立法理由）。查上
    開證人潘婉如、潘明士、田義德於檢察官訊問時經具結後所
    為之陳述，既非檢察官非法取供而得，且證人潘婉如、潘明
    士、田義德當時所為之陳述，尚無何顯不可信之情況，即應
    認其三人於檢察官訊問時所為之證述，亦得作為證據。
三、其次，卷附之桃園縣政府警察局楊梅分局搜索、扣押筆錄、
    扣押物品目錄表、現場照片、行動電話雙向通聯資料查詢、
    行政院衛生署管制藥品管理局出具之鑑定書等證據，檢察官
    、被告及辯護人迄本院言詞辯論終結前，均未爭執其證據能
    力，爰審酌前開證據均非公務員違法所取得，復經本院於審
    判期日就上開證據進行調查、辯論，依法自得作為本案證據
    。
乙、實體部分：
一、被告於本院準備程序及審理期日，均坦認其確有前揭事實欄
    所述之販賣毒品犯行。被告雖於原審矢口否認上揭犯行，辯
    稱：伊僅有於為警查獲該次前，因接獲潘婉如之電話，請伊
    幫忙調取甲基安非他命1 包，適伊身上恰巧有甲基安非他命
    ，乃免費提供予潘婉如施用，惟於交付甲基安非他命1 包予
    潘婉如時遭警查獲，除此之外，伊從未販賣甲基安非他命予
    潘婉如云云。經查：
（一）桃園縣政府警察局楊梅分局員警於96年10月12日晚間7 時
      許，據報於桃園縣新屋鄉○○路306號4樓，查獲潘婉如、
      潘明士姊弟涉嫌施用第二級毒品甲基安非他命，並扣得吸
      食器一組及削尖吸管二支，經潘婉如告知警方其之前所施
      用之甲基安非他命皆係向被告購得，並願配合警方查緝被
      告，乃於當晚以其所使用0000000000號行動電話（聲請人
      古祥銳，為潘婉如之男友）撥打甲○○所使用0000000000
      號行動電話，向本有販賣第二級毒品犯意之被告佯稱要循
      往例購買1,000元之甲基安非他命1包，被告隨即應允，雙
      方並約定於次日（13日）凌晨零時30分許，在桃園縣新屋
      鄉○○路241 號新屋鄉戶政事務所對面交易，迨被告依約
      前往上開交易地點時，潘婉如旋交付1,000 元予被告收受
      ，俟被告正要交付甲基安非他命1 包予潘婉如時，為在場
      埋伏之員警當場逮捕而未遂，並扣得被告所持有擬販售予
      潘婉如之甲基安非他命1包（驗餘重0.350公克），然因逮
      捕之混亂過程中，被告甫收取由潘婉如所交付之1,000 元
      ，卻因亂遺失等情，業據證人潘婉如、潘明士迭於警詢及
      檢察官訊問、原審審理時具結證述在卷（見偵卷第29至32
      、52至54、83至85、106至107、110、111頁），並經證人
      即查獲員警田義德於檢察官訊問時具結證述詳實（見偵卷
      第118、119頁），且有桃園縣政府警察局楊梅分局員警查
      獲潘婉如、潘明士姊弟涉嫌施用甲基安非他命案件時，所
      製作之搜索、扣押筆錄及現場照片（見偵卷第59至64頁）
      ，以及警方於上揭時地查獲被告時，所製作之扣押筆錄、
      扣押物品目錄表（見偵卷第19至23頁）等證據在卷可稽，
      並與潘婉如所使用之0000000000號行動電話雙向通聯資料
      查詢所載之通話內容相符（見外放資料袋內之臺灣大哥大
      股份有限公司雙向通聯資料查詢1 本），而被告為警查獲
      時，所持有之甲基安非他命1 包，亦經鑑定無訛，此有行
      政院衛生署管制藥品管理局96年12月21日管檢字第096001
      3213號鑑定書一紙可資佐證（見原審卷第39頁），此部分
      事實，堪以認定。
（二）證人潘婉如固於警詢時證述：自96年7 月間某日起，迄同
      年10月12日止，伊都是撥打被告所使用0000000000號行動
      電話與被告聯絡後，在桃園縣新屋鄉市區，先後以每次1,
      000元買1包甲基安非他命之代價，向被告購買6至7次之甲
      基安非他命等語（見偵卷第31頁），惟於檢察官訊問時則
      證稱：向被告購買甲基安非他命有5、6次（見偵卷第83頁
      ）或7次等語（見偵卷第106頁），參酌被告於警詢及檢察
      官訊問時均供稱：為警查獲之前，渠販售甲基安非他命予
      潘婉如約有5 次等情（見偵卷第12、88頁），證人潘婉如
      所證述向被告購買甲基安非他命之次數與被告供述販賣甲
      基安非他命之次數有所差異，依「罪證有疑，利於被告」
      之原則，應認被告除查獲該次販賣甲基安非他命未遂之犯
      行外，尚有販賣5次各1千元之甲基安非他命予潘婉如之行
      為，洵可確定。證人潘婉如又於檢察官訊問時結證稱：除
      查獲該次外，向被告購買甲基安非命之詳細日期均不記得
      了（見偵卷第107 頁），而被告亦僅坦承：伊販售甲基安
      非他命予潘婉如之時間，係自96年6 月間開始（見偵卷第
      88頁）等語，是被告及證人潘婉如均無法確定被告出售甲
      基安非他命之詳細時間，惟參酌證人潘婉如具結證述：伊
      都是在晚間向被告購買甲基安非他命，且都是透過伊使用
      之0000000000號行動電話與被告所使用之0000000000號行
      動電話聯絡後，由被告決定碰面之地點後再交易等情節，
      佐以證人潘婉如所使用之0000000000號行動電話雙向通聯
      紀錄顯示，於附表所示日期之晚間，均有上開二行動電話
      之通聯紀錄（見外放資料袋內之臺灣大哥大股份有限公司
      雙向通聯資料查詢一本），堪認被告於各該次與潘婉如通
      話後，確有販賣甲基安非他命各1 次予潘婉如之犯行無疑
      。至於證人潘婉如於檢察官訊問時固證稱：為警查獲前最
      後一次向被告購買甲基安非他命之時間是在96年10月11日
      晚間7時許云云（見偵卷第107頁），惟證人潘婉如亦證述
      ：該次因沒有找到被告，故未將錢交予被告等語（見偵卷
      第84頁），是該次交易，顯因被告未到場而無從認定，併
      此敘明。
（三）被告固於原審以前情置辯，證人潘婉如亦於原審審理時附
      合被告之說詞證述：伊係經由一名綽號「強哥」之男子介
      紹而認識被告，伊在本案查獲之前，均係向「強哥」購買
      甲基安非他命，惟於本案查獲前3 天，伊與「強哥」聯絡
      ，「強哥」說最近警方盯他很緊，若伊要購買甲基安非他
      命，就與被告聯絡，並將被告所使用0000000000號之行動
      電話號碼留給伊，故伊與伊弟潘明士因施用甲基安非他命
      之案件為警查獲後，伊配合警方以電話約出被告購買甲基
      安非他命，是伊僅有向被告購買甲基安非他命唯一的一次
      ，在此之前都是向「強哥」購買甲基安非他命云云（見原
      審卷第147至163頁）。然證人潘婉如前於數次之警詢及檢
      察官訊問時均證述：伊是向綽號「阿益」之被告購買甲基
      安非他命，每次都是被告親自將甲基安非他命交給伊，皆
      未提及綽號「強哥」之人（見偵卷第29至32、83至85、10
      6至108頁），故是否有「強哥」之人存在，已非無疑。且
      證人潘明士亦迭於警詢及偵、審時證述：渠所施用甲基安
      非他命之來源，均係由潘婉如取得，而伊聽渠姊潘婉如說
      甲基安非他命均係向綽號「阿義（益）」之被告購得等語
      在卷（見偵卷第53、110 頁、原審卷第63至65頁），潘明
      士既為潘婉如之胞弟，衡情潘婉如並無對潘明士隱匿毒品
      來源之必要，故潘明士證述潘婉如毒品來源之可信性甚高
      ，惟由潘明士之證述內容，亦未提及毒品之來源係「強哥
      」之人，足見證人潘婉如前揭於原審審理時之證述，要與
      事實有悖。抑有進者，潘婉如係使用0000000000號行動電
      話，被告係使用0000000000號行動電話，業據其二人陳述
      在卷，苟依證人潘婉如所述，被告所使用上開行動電話之
      號碼，係「強哥」於本件案發前3 天留給潘婉如，以備潘
      婉如需要甲基安非他命時，可撥打前開電話向被告取得，
      然由證人潘婉如所使用之0000000000號行動電話之雙向通
      聯紀錄顯示，潘婉如至少於96年8 月31日即有持前開行動
      電話向被告所使用之0000000000號行動電話通話之紀錄（
      詳外放資料袋內之臺灣大哥大股份有限公司雙向通聯資料
      查詢），足見證人潘婉如前揭證述，要屬迴護被告之說詞
      ，不足採信。自應以其於警詢及檢察官訊問時證述之情節
      ，方與事實相符。
（四）查甲基安非他命係屬違禁物品，政府懸為禁令查緝甚嚴，
      對於販賣甲基安非他命者尤須科以重度刑責，販賣甲基安
      非他命既係違法行為，當非可公然為之，亦無公定價格，
      且分裝容易，份量亦可增減，而每次買賣之價量，亦可能
      隨時依雙方關係深淺、資力、需求量及對行情之認知、來
      源是否充裕、品質是否較佳、查緝是否嚴謹、購買者被查
      獲時供述購買對象之可能風險之評估等情形，而異其標準
      ，非可一概而論；又購買毒品者通常亦無法探知販毒者賺
      取利潤幾何，是販賣毒品之利得，除被告坦承犯行或價量
      俱臻明確外，委難察得實情。倘被告始終不願供出利得若
      干，或片面供述不實之取得毒品價格，即無從以販賣罪名
      相繩，又豈是事理之平。本件被告於原審審理時雖始終否
      認犯罪，證人潘婉如、潘明士亦無從知悉被告取得甲基安
      非他命之來源及價格，以致無從計算被告之實際利得。但
      販賣第二級毒品甲基安非他命為無期徒刑或7 年以上之重
      罪，苟非確有利益可圖，衡情被告應無甘冒無期徒刑或 7
      年以上有期徒刑之重典，鋌而走險之理，足見被告主觀上
      具有營利之意圖，至為灼然。
二、綜上所述，被告前揭辯解，顯不足採。本件事證明確，應依
    法論科。
三、論罪科刑部分：
（一）查甲基安非他命分係毒品危害防制條例第2條第2項第2 款
      所規定之第二級毒品。按毒品危害防制條例第4 條所規定
      之販賣毒品罪，雖不以販入之後復行賣出為要件，祇要以
      營利為目的，將毒品販入或賣出，有一於此，其犯罪即為
      完成。惟其行為態樣，可分為販入、賣出、販入後復行賣
      出等三種情形。其中販入或賣出，有一於此，其犯罪即屬
      完成（最高法院96年度台上字第3551號判決意旨參照）。
      查被告於附表所示時地，分別出售甲基安非他命各一次予
      潘婉如，所為皆係犯毒品危害防制條例第4條第2項之販賣
      第二級毒品罪。其持有甲基安非他命之低度行為，應各為
      其販賣之高度行為所吸收，均不另論罪。
（二）查本件被告前已有販賣甲基安非他命5 次予潘婉如，足見
      其原即具有販毒營利之決意，嗣於事實欄一（即附表編號
      一至五所示之犯行除外）所載之時地，經警令潘婉如佯稱
      向其購買甲基安非他命而設計誘捕致實際上未能完成毒品
      之交易，因被告原即具有販賣第二級毒品甲基安非他命之
      意思，客觀上又已著手於販賣甲基安非他命之行為，核被
      告此部分所為，係犯毒品危害防制條例第4 條第6項、第2
      項之販賣第二級毒品未遂罪。其持有甲基安非他命之低度
      行為，應為其販賣之高度行為所吸收，不另論罪。又被告
      此次販賣行為既為未遂，爰依刑法第25條第2 項後段按既
      遂犯之刑減輕之。
（三）被告所犯上開6 罪，犯意各別，行為互殊，應分論併罰之
      。原審因予以論罪科刑，固非無見。然原判決以被告矢口
      否認犯行，其犯行明確，予以論罪科刑。然按被告於本院
      審理期間坦認所有犯行，犯後態度良好，非無悔悟之意。
      是原判決顯有違誤。自應由本院就有罪部分予以撤銷改判
      ，被告以原判決量刑過重提起上訴，非無理由。爰審酌被
      告販賣甲基安非他命予他人，對於社會治安危害甚鉅，其
      於本院審理期間坦認犯行，非無悔悟之意，及被告販賣甲
      基安非他命之次數及數量，雖本應重懲，惟念其年紀尚輕
      ，因思慮未週始觸犯本案，苟經此次之教訓後，或可幡然
      改過等一切情狀，分別量處如主文所示之刑，並定其應執
      行之刑，以示懲戒。此外，本件被告販賣甲基安非他命前
      後固有6 次之多，然其所販售之對象，僅有潘婉如一人，
      尚未達反覆或一再而為之程度，故難認被告有犯罪習慣或
      因遊蕩或懶惰成習而犯罪之情形，自無依公訴意旨宣告強
      制工作之餘地，附此敘明。
四、沒收部分：
    扣案驗餘重0.350 公克之甲基安非他命，業經鑑定如前所述
    ，是屬第二級毒品，應依毒品危害防制條例第18條第1 項前
    段之規定諭知沒收銷燬之；前開甲基安非他命之外包裝袋一
    只，為被告所有，且該外包裝袋具有防止毒品裸露、逸出及
    潮濕之功用，係便於攜帶供販賣毒品所用之物，應依毒品危
    害防制條例第19條第1 項前段宣告沒收。另未扣案如附表編
    號1 至5所示之各1,000元，係被告販賣如附表編號一至五所
    示甲基安非他命予潘婉如後所得之財物，為本件犯罪所得之
    財物，並為被告所有，應依毒品危害防制條例第19條第1 項
    前段諭知沒收，且因前開財物均未扣案，併諭知如全部或一
    部不能沒收時，以其財產抵償之。至於被告遭警設計誘捕致
    販賣未遂該次犯行，被告固有收受潘婉如所交付之1,000 元
    ，然因逮捕混亂過程而遺失一節，已如前述，是被告既未取
    得該次由潘婉如所交付之價金1,000 元，自無犯罪所得；此
    外，被告所使用之0000000000號行動電話亦未扣案，且無實
    據足認該行動電話尚屬存在，爰均不另為沒收之諭知，併此
    敘明。
據上論斷，應依刑事訴訟法刑事訴訟法第369條第1項前段、第36
4條、第299條第1項前段，毒品危害防制條例第4條第2 項、第18
條第1項前段、第19條第1項，刑法第11條、第25條第2 項後段、
第51條第5款，判決如主文。
本案經檢察官劉斐玲到庭執行職務。
中    華    民    國    97    年    10    月    9     日
                  刑事第十一庭  審判長法  官  張連財
                                      法  官  林明俊
                                      法  官  楊照男
以上正本證明與原本無異。
如不服本判決，應於收受送達後十日內向本院提出上訴書狀，其
未敘述上訴之理由者並得於提起上訴後十日內向本院補提理由書
（均須按他造當事人之人數附繕本）。
                                      書記官  陳秋雄
中    華    民    國    97    年    10    月    9     日
附表：
┌──┬─────┬──────┬───┬──┬─────────┬───────┬────────┬──────────┐
│編號│ 販賣時間 │  販賣地點  │買受人│次數│    買受方式      │   所犯罪名   │   量處刑度     │應沒收銷燬之及應沒收│
│    │          │            │      │    │   （新臺幣）     │              │                │之部分              │
├──┼─────┼──────┼───┼──┼─────────┼───────┼────────┼──────────┤
│ 一 │九十六年九│桃園縣新屋鄉│潘婉如│一次│潘婉如以其所使用○│毒品危害防制條│有期徒刑柒年貳月│未扣案因販賣第二級毒│
│    │月四日晚間│某處。      │      │    │000000000│例第四條第二項│。              │品犯罪所得之財物新臺│
│    │八時四十一│            │      │    │號行動電話，與李政│之販賣第二級毒│                │幣壹仟元沒收，如全部│
│    │分許。    │            │      │    │益使用之○九五五四│品。          │                │或一部不能沒收時，以│
│    │          │            │      │    │九九五七一號行動電│              │                │其財產抵償之。      │
│    │          │            │      │    │話聯絡後，於左列時│              │                │                    │
│    │          │            │      │    │地，以一千元之價格│              │                │                    │
│    │          │            │      │    │，向甲○○購得甲基│              │                │                    │
│    │          │            │      │    │安非他命一包。    │              │                │                    │
├──┼─────┼──────┼───┼──┼─────────┼───────┼────────┼──────────┤
│ 二 │九十六年九│同上。      │潘婉如│一次│同上。            │同上。        │有期徒刑柒年貳月│未扣案因販賣第二級毒│
│    │月五日晚間│            │      │    │                  │              │。              │品犯罪所得之財物新臺│
│    │十時六分許│            │      │    │                  │              │                │幣壹仟元沒收，如全部│
│    │。        │            │      │    │                  │              │                │或一部不能沒收時，以│
│    │          │            │      │    │                  │              │                │其財產抵償之。      │
├──┼─────┼──────┼───┼──┼─────────┼───────┼────────┼──────────┤
│ 三 │九十六年九│同上。      │潘婉如│一次│同上。            │同上。        │有期徒刑柒年貳月│未扣案因販賣第二級毒│
│    │月八日晚間│            │      │    │                  │              │。              │品犯罪所得之財物新臺│
│    │八時四十八│            │      │    │                  │              │                │幣壹仟元沒收，如全部│
│    │分許。    │            │      │    │                  │              │                │或一部不能沒收時，以│
│    │          │            │      │    │                  │              │                │其財產抵償之。      │
├──┼─────┼──────┼───┼──┼─────────┼───────┼────────┼──────────┤
│ 四 │九十六年九│同上。      │潘婉如│一次│同上。            │同上。        │有期徒刑柒年貳月│未扣案因販賣第二級毒│
│    │月十五日晚│            │      │    │                  │              │。              │品犯罪所得之財物新臺│
│    │間六時四十│            │      │    │                  │              │                │幣壹仟元沒收，如全部│
│    │六分許。  │            │      │    │                  │              │                │或一部不能沒收時，以│
│    │          │            │      │    │                  │              │                │其財產抵償之。      │
├──┼─────┼──────┼───┼──┼─────────┼───────┼────────┼──────────┤
│ 五 │九十六年九│同上。      │潘婉如│一次│同上。            │同上。        │有期徒刑柒年貳月│未扣案因販賣第二級毒│
│    │月二十日晚│            │      │    │                  │              │。              │品犯罪所得之財物新臺│
│    │間七時三十│            │      │    │                  │              │                │幣壹仟元沒收，如全部│
│    │二分許。  │            │      │    │                  │              │                │或一部不能沒收時，以│
│    │          │            │      │    │                  │              │                │其財產抵償之。      │
└──┴─────┴──────┴───┴──┴─────────┴───────┴────────┴──────────┘
附錄論罪科刑法條：
毒品危害防制條例第4條：
製造、運輸、販賣第一級毒品者，處死刑或無期徒刑；處無期徒
刑者，得併科新臺幣1千萬元以下罰金。
製造、運輸、販賣第二級毒品者，處無期徒刑或 7年以上有期徒
刑，得併科新臺幣7百萬元以下罰金。
製造、運輸、販賣第三級毒品者，處5 年以上有期徒刑，得併科
新臺幣5百萬元以下罰金。
製造、運輸、販賣第四級毒品者，處3 年以上10年以下有期徒刑
，得併科新臺幣3百萬元以下罰金。
製造、運輸、販賣專供製造或施用毒品之器具者，處1年以上7年
以下有期徒刑，得併科新臺幣1百萬元以下罰金。
前五項之未遂犯罰之。


司法院資訊處製作；財團法人民間司法改革基金會備份。
